---
title: "Lab 1 - Checkpoint 1"
author: "Joab de Araújo"
date: "4 de abril de 2018"
output: 
  html_notebook: 
    theme: spacelab
---

```{r setup}
library(tidyverse)
library(here)
library(knitr)
library(ggplot2)
theme_set(theme_bw())

```

#**Descrevendo as variáveis utilizadas**


```{r read}
projetos = read_csv(here::here("data/projetos.csv"))
```



```{r clean}
projetos = projetos %>% 
    filter(lang != "javascript")
```

Nesse relatório serão apresentado os resultados obtidos, para responder os seguintes questionamentos:

1. Como são os tamanhos de time nos projetos que usam travis em Java e em Ruby nos nossos dados?

2. Ao comparar projetos em Java e em Ruby que tenham ao menos 10 contribuidores no time nos nossos dados, projetos de qual linguagem *variam mais* na proporção de builds cujo resultado é sucesso? 

Para responder ambas as perguntas foram utilizados as variáveis:

* **lang** e **team**, para responder a primeira pergunta;

* **lang** e **build_success_prop**, para responder a segunda pergunta.

Antes de apresentar os resultados, a seguir será apresentado uma breve descrição de cada variável utilizada:

* **lang**: Linguagem predominante do projeto segundo o Github;
* **team**: Tamanho do time(número de desenvolvedores) de cada projeto;
* **build_success_prop**: A proporção de copilações que tiveram sucesso em relação ao número de copilações totais.

Essas variáveis foram obtidas do site [TravisTorrent](https://travistorrent.testroots.org/ "Site TravisTorrent") e toda a análise dos dados foi feito usando a linguagem R.

# Descrevendo a distribuição da variável *team*

Com o gráfico [BoxPlot](https://pt.wikipedia.org/wiki/Diagrama_de_caixa "O que é BoxPlot"), é possível observar valores de centralidade como a mediana, e também valores de extremidades e [*outliers*](https://pt.wikipedia.org/wiki/Outlier "O que são outliers").


```{r}

  ggplot(projetos, aes(x = lang, y = team)) + 
  geom_boxplot(width = .3, outlier.colour = "red",  outlier.shape = 1) +
    scale_y_log10()

```


Os valores na tabela  gerada pela sumarização, ratificam o que foi visualizado no BoxPlot

```{r}
Mode <- function(x) {
  t <- table(x)
  return(as.numeric(names(t)[t == max(t)]))
 
}
```

```{r}

projetos %>% 
  group_by(lang) %>% 
 summarise(iqr = IQR(team),
 media = mean(team),
 moda = Mode(team),
 mediana = median(team),
 sd = sd(team))


```

#Simetria 

Em termos de simetria, será abordado o [*Skew*](https://en.wikipedia.org/wiki/Skewness "Skewness"), se observado o gráfico a seguir, pode-se observar que o gráfico tende a esquerda(skew-left), ou seja, ela é negativa pois a maioria dos valores se encontram abaixo da média.

```{r}
projetos %>% 
    ggplot(aes(x = team, color=lang)) + 
    geom_density() + scale_x_log10() 
```

#Concentração

Em termos de concentração, pode ser visto que os times do Ruby tem alguns valores mais dispersos, porém ambos tem uma concentração grande abaixo de 10 times. 

```{r}
projetos %>% 
    ggplot(aes(x = lang, y = team)) + 
    geom_jitter(alpha = .4, width = .2, size = .8) 
```


#Finalizando a variável *team*

A maior parte dos times acontecem entre 1 e 10, e o número de projetos utilizados é maior para Ruby para cada tamanho do time.

```{r}
projetos %>% 
    ggplot(aes(x = team)) + 
    geom_histogram(bins = 20, fill = "white", color = "blue") + labs(x="Tamanho do Time", y="Número de Projetos") + facet_grid(lang ~ .) + geom_rug(alpha = .3) +
   scale_x_log10()
```



#Analisando a variável *build_success_prop*

Filtragem para analisar apenas os times que tenham ao menos 10 membros

```{r clean2}
projetos2 = projetos %>% 
    filter(team >= 10)
```

#Variação de valores

Como pode ser observado pela dispersão dos valores, o java aparenta ter uma variação maior, do que Ruby, já que a maioria dos valores estão mais próximos uns dos outros.

```{r}
projetos2 %>% 
    ggplot(aes(x = lang, y = build_success_prop)) + 
    geom_jitter(alpha = .4, width = .2, size = .8) 
```

#Simetria

Sobre a simetria, como visto no gráfico a seguir, ele é skew-rigth para ambos, ou seja, os valores de ambos em sua maioria se concentram acima da média.

```{r}
projetos2 %>% 
    ggplot(aes(x = build_success_prop)) + 
    geom_density() + facet_grid(lang ~ .)

```

# Valores centrais, extremos e outliers

Como pode ser observado os variam mais de um para outra linguagem, há uma maior [IQR](http://www.statisticshowto.com/probability-and-statistics/interquartile-range/ "O que é IQR?") em Java, pois há uma maior variação dos valores assim influenciando no valor de intervalo dos quartis, e isso pode ser visto nos resultados que encontra-se na tabela gerado da sumarização com a variância.

```{r}


ggplot(projetos2, aes(x = lang, y = build_success_prop)) + 
  geom_boxplot(width = .3) 


```


```{r}

projetos2 %>% 
  group_by(lang) %>% 
 summarise(iqr = IQR(build_success_prop),
 media = mean(build_success_prop),
 mediana = median(build_success_prop),
 variancia = var(build_success_prop),
 sd = sd(build_success_prop)) 

```


