---
title: "Lab 1 - Checkpoint 4"
author: "Joab de Araújo"
date: "6 de abril de 2018"
output: 
  pdf_document: 
    latex_engine: xelatex
---

```{r setup}
suppressMessages(library("tidyverse"))
suppressMessages(library("here"))
library(tidyverse)
library(here)
library(knitr)
library(ggplot2)
theme_set(theme_bw())


```



```{r read}
projetos = read_csv(here::here("data/projetos.csv"))
```



```{r clean}
projetos = projetos %>% 
    filter(lang != "javascript")
```

Nesse relatório serão apresentado os resultados obtidos, para responder os seguintes questionamentos:

1. O tamanho da equipe influencia no total de commits por mês?

2. No geral, em relação ao tempo de atividade do projeto, o número de commits por mês aumenta? 

Para responder ambas as perguntas foram utilizados as variáveis:

* **commits_per_month** e **team**, para responder a primeira pergunta;

* **activity_period** e **commits_per_month**, para responder a segunda pergunta.

Antes de apresentar os resultados, a seguir será apresentado uma breve descrição de cada variável utilizada:

* **commits_per_month**: É a média mensal de commits;
* **team**: Tamanho do time(número de desenvolvedores) de cada projeto;
* **activity_period**: É o período de atividade do projeto

Essas variáveis foram obtidas do site [TravisTorrent](https://travistorrent.testroots.org/ "Site TravisTorrent") e toda a análise dos dados foi feito usando a linguagem R.

# Respondendo a primeira pergunta

Afim de observar se o tamanho do time influencia no número de commits por mês, optou-se por usar o gráfico de [Dispersão](https://pt.wikipedia.org/wiki/Gr%C3%A1fico_de_dispers%C3%A3o "O que é o gráfico de dispersão?"), e com uso de uma linha que representa a média, pode-se observar que em java não pode-se dizer que exista alguma relação entre o tamanho do time e o número de commits por mês.

Por outro lado é possível observar uma leve correlação, já que a média sobe lentamente e se aproximando do fim há uma subida realtivamente rápida.


```{r}

ggplot(projetos, aes(commits_per_month, team, colour=lang)) +
    geom_point() +
    geom_smooth(method = 'loess', colour="black") +
    facet_grid(lang ~ .)+
    scale_x_log10() +
    scale_y_log10()


```

A seguir na tabela pode-se ver o resultado do cálculo de correlação de [Pearson](https://pt.wikipedia.org/wiki/Coeficiente_de_correla%C3%A7%C3%A3o_de_Pearson "Correlação de Pearson"), e ver que há uma correlação considerável.

```{r}

projetos %>% 
  group_by(lang) %>% 
 summarise(
     pearson = cor(team, commits_per_month, method="pearson")
 )


```

## Ainda sobre a primeira pergunta

Uma outra pergunta que pode ser feita é: 

**Porque há uma relação maior para Ruby?** 

Não há como afirmar com certeza de 100%, mas pode-se supor que seja porque os maiores times são de projetos Ruby e ainda mais existem mais projetos Ruby, e no gráfico pode-se ver que na faixa de tamanho dos times vai de 0 a 10, ambas linguagens tem comportamentos semelhantes, e após isso o comportamento muda, enquanto ruby aumenta o tamanho dos times rapidamente, java mantém a sua média.

Com isso podemos supor que a correlação acontece para projetos com times maiores, enquanto em times menores essa correção aparentemente não existe.

# Respondendo a segunda pergunta

Seguindo a mesma lógica que foi usado na pergunta anterior, agora em relação ao tempo de atividade do projeto, pode-se ver que pouco influencia o tempo de atividade do projeto, com o número de commits por mês.

```{r}
ggplot(projetos, aes(activity_period, commits_per_month, colour=lang)) +
    geom_jitter() +
    facet_grid(lang ~ .) +
    geom_smooth(method = 'loess', colour="black") +
    scale_y_log10()

```

E na tavela seguinte com o cálculo de correlação de Pearson, pode-se ver claramente que não há praticamente nenhuma realação.

```{r}

projetos %>% 
  group_by(lang) %>% 
 summarise(
     pearson = cor(activity_period, commits_per_month, method="pearson")

    )
```

## Ainda sobre a segunda pergunta

Uma outra pergunta que pode ser feita é: 

**Porque não há relação?**

Muitos projetos chegam ao ponto de não ter mais tanta necessidade de mudanças ou de tantas alterações, logo não necessita de tantos commits. Então pode-se dizer que provavelmente não exista relação, pois os projetos podem ter chegado a um nível de amadurecimento em que os commits se estabeleceram em uma média. 